【裁判字號】    97,上易,2313
【裁判日期】    980312
【裁判案由】    竊盜
【裁判全文】
臺灣高等法院刑事判決                97年度上易字第2313號
上  訴  人
即  被  告  丙○○
                    （於臺灣泰源技能訓練所執行中，現暫押
選任辯護人  呂理胡律師
            唐永洪律師
上  訴  人
即  被  告  甲○○
                    （現於臺灣臺北戒治所執行中）
選任辯護人  邱奕澄律師
上列上訴人等因竊盜案件，不服臺灣桃園地方法院97年度易字第
196號，中華民國97年6月10日第一審判決（起訴案號：臺灣桃園
地方法院檢察署96年度偵字第27031 號），提起上訴，本院判決
如下：
    主  文
原判決撤銷。
丙○○共同攜帶兇器竊盜未遂，累犯，處有期徒刑陸月，如易科
罰金，以新臺幣壹仟元折算壹日。
甲○○共同攜帶兇器竊盜未遂，處有期徒刑伍月，如易科罰金，
以新臺幣壹仟元折算壹日。
    事  實
一、丙○○曾於民國89年間因竊盜案件，經臺灣桃園地方法院以
    89年度易字第2433號判決判處有期徒刑7月確定，於91年7月
    26日入監執行，於92年2 月25日執行完畢（原判決誤載為於
    92年2 月26日執行完畢，應予更正）；於95年間又因竊盜案
    件，經臺灣桃園地方法院以95年度壢簡字第278 號判決判處
    有期徒刑6月確定，於95年11月6日易科罰金執行完畢。甲○○曾於88年間因竊盜案件，經臺灣桃園地方法院以89年易字
    第140號判決判處有期徒刑5月確定，於89年9月4日入監執行
    ，於90年1 月16日易科罰金執行完畢（不構成本案累犯）。
    詎丙○○、甲○○均不知悔改，皆意圖為自己不法所有，並
    基於犯意之聯絡，於96年10月29日凌晨1 時55分許，由丙○○騎乘車牌號碼605-BYP 號重型機車至桃園縣楊梅鎮○○路
    與瑞溪路交岔路口搭載甲○○，相偕至桃園縣楊梅鎮○○路
    43巷15號前，由丙○○乘坐在上開機車上觀察警戒（俗稱把
    風），甲○○持客觀上具危險性，足以危害人之生命身體安
    全，可供兇器使用之螺絲起子1 支，著手撬啟乙○○所有而
    停放在該處路旁之車牌號碼4337-MR 號自用小貨車副駕駛座
    車門行竊，惟未及得財，即為執行肅竊勤務之警察林奮正、
    曾信雄等當場查獲，並扣得供丙○○、甲○○共同行竊所用
    之螺絲起子1 支。
二、案經桃園縣政府警察局楊梅分局報請臺灣桃園地方法院檢察
    署檢察官偵查起訴。
    理  由
甲、程序部分：
    檢察官職司追訴犯罪，就審判程序之訴訟構造言，檢察官係
    屬與被告相對立之當事人一方，偵查中對被告以外之人所為
    之偵查筆錄，或被告以外之人向檢察官所提之書面陳述，性
    質上均屬傳聞證據。自理論上言，如未予被告反對詰問、適
    當辯解之機會，一律准其為證據，似有違當事人進行主義之
    精神，對被告之防禦權亦有所妨礙；然而現階段刑事訴訟法
    規定檢察官代表國家偵查犯罪、實施公訴，必須對於被告之
    犯罪事實負舉證之責，依法其有訊問被告、證人及鑑定人之
    權，證人、鑑定人且須具結，而實務運作時，偵查中檢察官
    向被告以外之人所取得之陳述，原則上均能遵守法律規定，
    不致違法取供，其可信性極高，為兼顧理論與實務，乃於修
    正刑事訴訟法時，增列第159 條之1第2項，明定被告以外之
    人（含被害人、證人等）於偵查中向檢察官所為陳述，除顯
    有不可信之情況者外，得為證據。查本案證人乙○○、林奮
    正等於偵查中之證述，檢察官、被告及其辯護人均不爭執其
    證據能力，亦未見有何顯不可信之特別情形，且上開證人皆
    具結後始行作證，有各該證人之結文存卷可憑，衡以首開法
    文規定及說明，上開審判外陳述應有證據能力。
乙、實體部分：
一、訊之被告丙○○、甲○○固不諱於上揭時、地在場而遇警盤
    查，惟均矢口否認有何竊盜犯行，皆辯稱：當天是丙○○騎
    機車搭載甲○○至丙○○住處查看冷氣，行經至桃園縣楊梅
    鎮○○路43巷15號前時，甲○○內急難耐而下車小解，丙○○則在機車上等候云云。
二、惟查：
（一）關於本件查獲經過情形，證人即警員林奮正於原審結證稱
      ：當時伊與曾信雄是駕駛私人轎車值深夜便衣肅竊勤務，
      執勤時間是凌晨0時到凌晨4點，經過桃園縣楊梅鎮○○路
      與瑞溪路口，伊是走三民路左轉瑞溪路，發現被告丙○○
      站在大樓騎樓下，因為是深夜覺得可疑，所以伊就繞瑞溪
      路旁邊的小巷子再回來三民路與瑞溪路口，經過的時候剛
      好看到甲○○開著一輛車箱型貨車，停在三民路43巷對面
      的小巷口，看到甲○○走向丙○○，然後丙○○便騎著機
      車載甲○○往三民東路方向行駛，其2 人從大樓旁邊小路
      騎進三民路43巷，因為該巷車子沒有辦法開進去，所以伊
      繞回來，從三民路43巷進去，然後進去43巷時，看到丙○○坐在機車上，那邊有1個工廠，工廠旁邊有1個小路，那
      邊剛好可以看到丙○○及甲○○，所以伊就停在那邊，後
      來伊看到甲○○拿1 支會閃亮的東西，當時丙○○坐在機
      車上，但是因為那時候很暗，藉由路燈只能看到會閃，但
      是甲○○做動作的時候，並無法辨識是拿什麼東西，只能
      看到甲○○很像有一些動作，那時候我與曾信雄驅車前往
      盤查，過去的時候，詢問丙○○其在做什麼，伊下車向前
      盤問時，甲○○還沒有走過來，當時我問丙○○時，丙○○說不出所以然，詢問到一半，甲○○才走出來，伊看到
      甲○○手動了一下，但是沒有看清楚其做什麼動作或是丟
      了什麼東西，接著伊就問甲○○在做什麼，甲○○說其在
      旁邊小號，伊就找甲○○小號的痕跡，但是都找不到甲○○小號的痕跡，伊就問甲○○為何三更半夜在這裡，甲○○說其是來這邊向人家要錢的，伊問對方住那裡，甲○○
      也說不出所以然；在帶丙○○、甲○○回派出所前，伊有
      聯絡貨車車主到場，車主到場時表示該車的確有被挖過的
      痕跡。因為當時有看到甲○○好像有個丟的動作，所以才
      去剛剛那個位置查看有何物，發現螺絲起子剛好就在甲○○站的位置附近，發現螺絲起子，是伊看到甲○○走出來
      ，上前盤問甲○○時就已經看到；伊是看到甲○○在挖貨
      車副駕駛座的門等語（見原審97年度易字第196號卷97年5
      月13日審判筆錄第3、4、7 頁）；證人即警員曾信雄於原
      審結證稱：當時伊與林奮正警員執行肅竊職務，行經桃園
      縣楊梅鎮○○路43巷那邊時，路口看到丙○○1 個人騎重
      型機車，在三民路與瑞溪路口，然後看到甲○○開1 個綠
      色的麵包車，並停在三民路43巷對面巷口，丙○○載甲○○進入43巷裡面，伊與林奮正看到就覺得很可疑，然後伊
      等就跟進去，伊等進去後，停在1 個房子的前面，觀看丙○○、甲○○在做什麼，看到丙○○將車停在車子旁，並
      且坐在車上，甲○○則是在1 台貨車的右後方車子右邊，
      伊等覺得很可疑，於是向前盤查，上前時詢問丙○○在做
      何事，他說沒有做什麼，甲○○則是從車子右後方過來，
      伊就到那個位置看一下，發現遺留1 支螺絲起子，並且發
      現該車的車門好像有被挖過的痕跡。當時丙○○坐在機車
      上等，左看右看，甲○○則是彎腰，但是夜色模糊，且有
      點距離，約50到100 公尺，所以伊沒有看清楚做何動作，
      只有看到彎著腰；甲○○出來時，伊有詢問甲○○在那邊
      做什麼，甲○○表示在那邊上廁所，伊等在貨車附近的草
      叢看一下，應該沒有上廁所的痕跡；貨車受損部位就是副
      駕駛座的門等語（見原審97年度易字第196號卷97年5月13
      日審判筆錄第8、9、11頁）。查證人林奮正、曾信雄就查
      獲被告等經過情形，證述綦詳，且所證重要情節核無扞格
      ，而證人即警員林奮正上開所證，復與其於檢察官訊問時
      證述情節相符；再者，證人林奮正、曾信雄均係警員身分
      ，與被告2 人素不相識，亦無怨隙，乃於執勤時隨機發現
      被告等形跡可疑而尾隨查獲，事後復具結證述其情，應無
      構陷攀誣被告之虞，參以證人林奮正證稱其詢問甲○○在
      場之緣由，邱倉答稱是來向人要錢，但就對方住在何處，
      說不出所以然等語，與被告甲○○於警詢中所供情由相符
      （見偵查卷第11頁），俱徵證人林奮正、曾信雄等證言應
      可信實。
（二）證人即警員林奮正、曾信雄雖尚證稱當時看不清楚被告甲○○之動作，惟渠等就扣案螺絲起子之發現位置，均明確
      證稱係於甲○○原所在位置之地上尋獲。證人即警員林奮
      正於原審猶證稱：曾見甲○○有所動作，雖無法辨識其所
      執物品，但看到其拿著1支會閃亮的東西等語。與扣案螺
      絲起子僅握把部分為塑膠材質，其餘部分除起子尖端部分
      為黑色外，均為可反光之金屬材質（其相片可見偵查卷第
      38頁），核無不合。又證人乙○○於本院及檢察官訊問時
      亦一致證稱車牌號碼4337-MR 號自用小貨車為伊平常所使
      用，其車輛之右前門先前曾遭人挖過1 次，不過沒有壞掉
      ，尚可鎖上，因此未予修復，本次經警通知察看後發現已
      不能鎖上等語（見本院審判程序筆錄及偵查卷第58頁），
      卷附上開貨車受損相片顯示（見偵查卷第37頁下方相片）
      ，該車輛右前門之門鎖確留有遭硬物撬、挖等痕跡。綜覈
      上開證人之證詞、扣案螺絲起子外觀、材質、發現位置，
      及上開貨車受損情形，堪認被告甲○○確持扣案螺絲起子
      撬啟上開貨車車門著手行竊無訛。又被告丙○○在查獲地
      點雖僅坐在機車上，惟被告丙○○違反常情，於深夜與被
      告甲○○會合，並騎乘機車搭載被告甲○○，且為警查獲
      前乃在旁等候甲○○，證人曾信雄於原審作證時，亦曾描
      述被告丙○○當時之行止，係在機車上左看右看，足認被
      告丙○○於甲○○著手行竊時，乃坐在上開機車上觀察警
      戒（俗稱把風），與甲○○間應有竊盜犯意之聯絡及行為
      之分擔無疑。
（三）至被告2 人雖以欲至丙○○住處查看冷氣云云置辯。第按
      ：被告於刑事訴訟程序中固無自證己罪之義務，亦不負終
      局之「說服責任」，但所辯事由有利於被告，且被告對於
      該積極主張之利己事實，較他人知悉何處可取得相關證據
      ，即應由被告負「提出證據責任」，倘被告所提出證據之
      證明力達「有合理懷疑」程度，舉證責任即轉換為應由檢
      察官就抗辯事由不存在負舉證責任，並證明至「無合理懷
      疑」程度；若被告對其利己事由之抗辯未能舉證，或所舉
      事證未達「有合理懷疑」程度，即不能成為有效之抗辯，
      檢察官無證明該抗辯事實不存在之責任，法院就該爭點不
      能逕為有利於被告之認定。經查：本件案發時間為凌晨 1
      時55分許，常人均已休憩就寢，除有急迫情況外，罕聞利
      用深夜凌晨檢修冷氣機具之事例。被告2 人一致辯稱係於
      深夜凌晨相偕查看冷氣，又未說明有何急迫情事，實難謂
      與常情無違，已未能遽予信實。矧被告丙○○騎乘機車搭
      載被告甲○○之原因，被告甲○○於警詢中乃供稱：當時
      伊與丙○○約在桃園縣楊梅鎮○○○路「麥當勞」前碰面
      ，後來由丙○○騎乘機車載伊去拿錢，伊是要去找綽號「
      阿山」者拿裝設冷氣之尾款，但「阿山」聯絡不到，沒有
      電話，且也沒有明確地址云云（見偵查卷第11、12頁）；
      被告丙○○則謂：當時伊與甲○○要去找朋友，因為甲○○要去跟客戶請款，但伊不認識也不知道是找那個朋友，
      甲○○是去請工程貨款，但伊不知道地址在哪云云（見偵
      查卷第20頁）；於檢察官訊問時，被告甲○○先稱：當天
      是丙○○要伊去看丙○○家的冷氣，因為該冷氣是伊賣給
      丙○○的云云；後稱：伊沒有去過丙○○的住處，是要去
      丙○○的女友住處看冷氣云云（見偵查卷第64、65頁）；
      被告丙○○則辯稱：當天甲○○是要去伊位在桃園縣楊梅
      鎮○○路○段232 巷5號10樓住處看冷氣云云（見偵查卷第
      65頁）；於原審審理時，被告甲○○稱：當天是要去丙○○住處看冷氣，因為該冷氣是伊安裝的，去安裝時，伊開
      貨車載冷氣至丙○○住處的地下室，再用推車將冷氣載上
      去（見原審97年度易字第196號卷97年5月27日審判筆錄第
      8 頁）：被告丙○○謂：當天伊要帶甲○○去伊家，因為
      伊家冷氣漏水云云（見本院97年度易字第196號卷97年5月
      27日審判筆錄第6 頁）。通觀被告丙○○、甲○○所述情
      節，渠等於警詢中均稱係當天甲○○要去拿貨款，全然未
      提及有何要去丙○○住處查看冷氣之事，嗣於檢察官訊問
      及原審審理時方改稱要去丙○○住處查看冷氣云云，前後
      所述齟齬之狀，至為灼然；又所辯向「阿山」請領貨款云
      云倘若無訛，何以就請款對象之真實姓名年籍、聯絡電話
      、地址等均不知曉？抑且被告甲○○於檢察官訊問時甚至
      曾供稱：是要去丙○○女友住處看冷氣，伊沒有去過丙○○住處云云，顯見被告2 人所辯，非僅有違常情，且前後
      出入至鉅。此外，就被告丙○○騎乘車牌號碼605-BYP 號
      重型機車搭載甲○○，而至桃園縣楊梅鎮○○路43巷15號
      前停車之原因，被告2 人固均辯稱：是甲○○尿急要小便
      云云；惟關於甲○○小解之地點，其於警詢中先稱：伊本
      來是在車號4337-MR 號貨車後面上小號，怕被其他人發現
      ，故轉至車子右邊上小號云云（見偵查卷第12頁）：於原
      審審理則改口稱：伊不是在貨車邊小便，伊係於距離被破
      壞貨車尚有2 部車距離處小便云云（見原審97年度易字第
      196 號卷97年5月27日審判筆錄第7頁），前後所述迥異，
      且證人林奮正、曾信雄於原審審理時已明確證稱：在上開
      查獲地點未發現便溺之痕跡，已徵被告甲○○小解之說，
      要屬無稽。況且被告丙○○、甲○○會合處（即桃園縣楊
      梅鎮○○○路）附近，有24小時營業之「麥當勞」速食店
      ，距被告丙○○住處僅約2 公里，車程不用幾分鐘即可到
      等語，亦據證人即警員林奮正於原審結證敘明（見原審97
      年度易字第196號卷97年5 月13日審判筆錄第6頁）；被告
      甲○○於原審審理時猶謂其於等候丙○○來到時即已經尿
      急云云。若果有其情，其本應在會合前後就近至「麥當勞
      」速食店，或稍候至被告丙○○住處如廁，實無迂曲至桃
      園縣楊梅鎮○○路43巷15號路旁小解之必要。衡以上開說
      明，被告2 人之辯解既違常情，又有前後齟齬之瑕疵，其
      對利己事由之辯解又無何舉證以供調查，不能成為有效之
      抗辯，本院無從僅以臆測或推斷之方式，逕予採信而為有
      利於被告之認定。
（四）被告丙○○之辯護人尚辯稱：證人即警員林奮正、曾信雄
      就甲○○於現場之舉止，所述有所出入，且車牌號碼4337
      -MR 號車輛係緊鄰路旁水泥矮籬、樹叢停放，不容一人側
      身硬擠，又扣案螺絲起子無法造成車鎖切割狀損傷，並與
      被告甲○○之辯護人共同質疑警員隱匿現場監視錄影帶云
      云。然而人之記憶，本即難期對過往發生之所有事情，一
      概記憶清晰，無所遺漏，且難免隨時間之經過而有所衰減
      ，甚至喪失記憶。憑藉記憶之供述證據，在其感知、記憶
      、陳述等過程中，皆有可能因供述者本身自己之因素或其
      他外在因素之影響，導致供述內容失真，惟此乃記憶之先
      天限制，未可執此即率爾指為虛捏杜撰而完全拒斥，是以
      證人之陳述有部分前後不符，或相互間有所歧異時，究竟
      何者為可採，法院仍得本其自由心證予以斟酌，如其基本
      事實之陳述與真實性無礙，仍得資為斷罪之依據，事實審
      法院應本於經驗法則、論理法則，斟酌其他情形，作合理
      之比較，定其取捨，並敘明取捨之理由，非謂一有不符，
      即認其全部供述為不可採（最高法院90年度臺上字第5080
      號判決、90年度臺上字第1430號判決等均宣示相同意旨，
      可資參考）。本件證人林奮正、曾信雄就於夜間如何發覺
      被告2人形跡可疑而尾隨，如何在現場觀察被告2人之行為
      舉止，進而上前盤查，並發現在地上之扣案螺絲起子等重
      要情節，證述情節均屬一致，已如前述，以之參酌證人林
      奮正、曾信雄均係警員身分，與被告2 人素不相識，亦無
      怨隙，乃於執勤時隨機發現被告等形跡可疑而尾隨查獲，
      事後復具結證述其情，應無構陷攀誣被告之虞，並斟酌被
      告等之辯解違常無稽之狀及屢現前後齟齬之瑕疵，足信證
      人林奮正、曾信雄關於被告丙○○在場把風、甲○○著手
      行竊之基本事實之陳述與真實性無礙。辯護人以證人林奮
      正、曾信雄就甲○○於現場之舉止所述有所出入，即欲排
      除證人林奮正、曾信雄之證言，要無可採。又車牌號碼43
      37-MR 號自用小貨車右前門車鎖本已受損，惟其程度未達
      不能上鎖之程度，被告為警查獲後再度檢視之，受損之程
      度已達不能上鎖之程度，亦據證人乙○○結證歷歷，原審
      乃認定上開車鎖因受甲○○執扣案螺絲起子翹、挖之破壞
      ，而無法上鎖，與扣案螺絲起子之形質亦無扞格。辯護人
      以螺絲起子無法造成車鎖切割狀損傷云云置辯，縱屬無訛
      ，亦無礙於本案事實之認定。此外，觀諸卷內相片所顯示
      車牌號碼4337-MR 號自用小貨車於案發現場停放之情形（
      見偵查卷第37頁），其車身右側固緊鄰路旁停靠，但其旁
      尚有相當空間可供一人進入，並無不容一人側身硬擠之情
      形，辯護人所見，容有誤會。復次，本件犯罪發生時間係
      於96年10月29日，距離96年11月19日庭訊要求調取監視錄
      影帶，已逾20日，證人林奮正當庭亦陳明監視錄影帶保存
      期限僅有7 日，且衡以各社區基於資力、經費及存放空間
      之考量，對於監視錄影帶之保存，多訂有數日至數月不等
      之期限，則於案發7 日後調閱監視錄影帶無著，並無不合
      情理之處，尚難專憑懸揣，認定警員有何隱匿監視錄影帶
      之事實。
（五）扣案螺絲起子經原審送請內政部警政署刑事警察局鑑驗結
      果，雖未發現可資比對指紋而無法比對，固有卷附內政部
      警政署刑事警察局97年3月21日刑紋字0000000000 號鑑驗
      書可稽。查觸物留痕之指紋，乃手指凸紋汗腺所分泌汗液
      之鹽分、脂肪、蛋白質及尿素等物質凝結而成者，稍加擦
      拭即可去除。況該螺絲起子經警在現場查扣後，既未即時
      採驗指紋，則於鑑驗前，因未妥善保存、多人經手，致其
      上指紋遭到破壞之蓋然性甚高，是其上縱未驗得被告等之
      指紋，亦不能資為有利或不利於被告等認定之論據。
（六）綜上，被告2 人所辯，胥屬串飾卸責之詞，不足採信。本
      件事證明確，被告等犯行咸堪認定，應依法論科。
二、按刑法第321 條第1 項第3 款之攜帶兇器竊盜罪，係以行為
    人攜帶兇器竊盜為其加重條件，此所謂兇器，其種類並無限
    制，凡客觀上足對人之生命、身體、安全構成威脅，具有危
    險性之兇器均屬之，且祇須行竊時攜帶此種具有危險性之兇
    器為已足，並不以攜帶之初有行兇之意圖為必要（最高法院
    79年台上字第5253號判例意旨參照）。扣案螺絲起子前端為
    金屬，甚堅硬，客觀上具有危險性，足以對人之身體、生命
    、安全構成威脅，應屬兇器。另共同正犯，係共同實施犯罪
    行為之人，在共同意思範圍內，各自分擔犯罪行為之一部，
    相互利用他人之行為，以達成其犯罪之目的，而對於全部行
    為所發生之結果負相同之刑責（最高法院94年度台上字第52
    66號判決意旨參照），被告丙○○、甲○○共同分擔實施竊
    盜之犯罪行為，雖扣案螺絲起子係由被告甲○○攜帶，依共
    同正犯應就全部犯罪結果共負責任之理論，被告丙○○自應
    同負其全部責任。核被告丙○○、甲○○所為，均係犯刑法
    第321條第2項、第1項第3款之攜帶兇器竊盜未遂罪。被告丙○○、甲○○間，有犯意聯絡及行為分擔，皆為共同正犯。
    被告等已著手實施竊盜行為，惟未及得手即為警查獲，其犯
    罪尚屬未遂，是依刑法第25條第2 項後段規定，咸按既遂犯
    之刑減輕之。被告丙○○曾於89年間因竊盜案件，經臺灣桃
    園地方法院以89年度易字第2433號判決判處有期徒刑7 月確
    定，於91年7月26日入監執行，於92年2月25日執行完畢；於
    95年間又因竊盜案件，經臺灣桃園地方法院以95年度壢簡字
    第278號判決判處有期徒刑6月確定，於95年11月6 日易科罰
    金執行完畢，有本院被告前案紀錄表在卷可憑，其受徒刑之
    執行完畢後，5 年以內故意再犯本件有期徒刑以上之罪，為
    累犯，應依刑法第47條第1 項規定，加重其刑。被告丙○○
    既有累犯及未遂犯等刑罰加重與減輕事由各一，應先加後減
    之。
三、原審以被告等犯罪事證明確，予以論罪科刑，固非無見。茲
    查：原判決於事實欄內載述被告丙○○乘坐在機車上而在附
    近把風，於理由欄內僅說明「丙○○於夜闌人靜與被告甲○○相約，並騎乘機車搭載被告甲○○，且其遭警查獲當時本
    亦在旁等候，而證人曾信雄並證稱：當時被告丙○○在機車
    上左看右看等語（已如前述），顯見被告丙○○確與甲○○
    有竊盜之犯意聯絡。」未說明所謂丙○○在旁等候、在機車
    上左看右看等舉止，是否即相當於事實欄所載之「把風」行
    為，復逕以其夜間與甲○○相約、在旁等候、在機車上左看
    右看等情狀，即論斷其與甲○○間有竊盜之犯意聯絡，非無
    理由未備之違誤。又原判決事實欄載有被告丙○○曾於89年
    間因竊盜案件，經臺灣桃園地方法院以89年度易字第2433號
    判決判處有期徒刑7月確定，於91年7月26日入監執行，於92
    年2月26日執行完畢（應於92年2月25日執行完畢，原判決誤
    載之，應予更正），及被告甲○○前曾於88年間因竊盜案件
    ，經臺灣桃園地方法院以89年易字第140 號判決判處有期徒
    刑5月確定，於89年9月4日入監執行，於90年1月16日執行完
    畢等情，並資為量刑之基礎資料，惟未說明其認定之依據，
    亦有未洽。被告2 人否認犯罪而提起上訴，雖無理由，惟原
    判決既有上開違誤而無可維持，自應由本院將原判決撤銷改
    判。爰審酌被告丙○○有上揭構成本案累犯之犯罪紀錄，被
    告甲○○亦曾於88年間因竊盜案件，經臺灣桃園地方法院以
    89年易字第140號判決判處有期徒刑5月確定，於89年9月4日
    入監執行，於90年1 月16日執行完畢（見卷內本院被告前案
    紀錄表），均素行不佳，且正值青壯，猶恣意竊取他人財物
    ，顯不知悛悔，缺乏尊重他人財產之觀念，兼衡渠等智識程
    度、犯罪所用手段、所生危害，及犯罪後飾詞卸責，未見悔
    意等一切情狀，分別量處如主文所示之刑，並均諭知易科罰
    金之折算標準。扣案螺絲起子1 支，雖屬供犯罪所用之物，
    然非違禁物，本有其適當之用途，且無確切之證據證明係被
    告2人所有，是未併為沒收之宣告，附此敘明。
據上論結，應依刑事訴訟法第369條第1項前段、第364條、第299
條第1項前段，刑法第28條、第321 條第2項、第1項第3款、第25
條第2 項後段、第47條第1項、第41條第1項前段，判決如主文。
本案經檢察官楊秀琴到庭執行職務。
中    華    民    國    98    年     3    月    12    日
                  刑事第十二庭審判長法  官  蔡永昌
                                    法  官  施俊堯
                                    法  官  蔡新毅
以上正本證明與原本無異。
不得上訴。
                                    書記官  楊秋鈴
中    華    民    國    98    年    3     月    12    日
※附錄：
本案論罪科刑主要法條全文
中華民國刑法第321 條（加重竊盜罪）
犯竊盜罪而有左列情形之一者，處六月以上、五年以下有期徒刑
：
一、於夜間侵入住宅或有人居住之建築物、船艦或隱匿其內而犯
    之者。
二、毀越門扇、牆垣或其他安全設備而犯之者。
三、攜帶兇器而犯之者。
四、結夥三人以上而犯之者。
五、乘火災、水災或其他災害之際而犯之者。
六、在車站或埠頭而犯之者。
前項之未遂犯罰之。


司法院資訊處製作；財團法人民間司法改革基金會備份。
